最  高  行  政  法  院  裁  定
111年度上字第116號
上  訴  人  嘉尚國際有限公司

代  表  人  余信東              
訴訟代理人  王百全  律師
被 上訴 人  桃園市政府                           
代  表  人  鄭文燦              
訴訟代理人  黃慧婷  律師
上列當事人間勞動基準法事件，上訴人對於中華民國110年12月1
6日臺北高等行政法院110年度訴字第369號判決，提起上訴，本
院裁定如下：
　　主  文
上訴駁回。
上訴審訴訟費用由上訴人負擔。
　　理  由
一、按對於高等行政法院判決之上訴，非以其違背法令為理由，
    不得為之，行政訴訟法第242條定有明文。依同法第243條第
    1項規定，判決不適用法規或適用不當者，為違背法令；而
    判決有同法條第2項所列各款情形之一者，為當然違背法令
    。是當事人對於高等行政法院判決上訴，如依行政訴訟法第
    243條第1項規定，以高等行政法院判決有不適用法規或適用
    不當為理由時，其上訴狀或理由書應有具體之指摘，並揭示
    該法規之條項或其內容；若係成文法以外之法則，應揭示該
    法則之旨趣；倘為司法院大法官解釋，則應揭示該解釋之字
    號或其內容。如以行政訴訟法第243條第2項所列各款情形為
    理由時，其上訴狀或理由書，應揭示合於該條項各款之事實
    。上訴狀或理由書如未依此項方法表明，或其所表明者與上
    開法條規定不合時，即難認為已對高等行政法院判決之違背
    法令有具體之指摘，其上訴自難認為合法。
二、上訴人從事其他食品批發等業務，為適用勞動基準法（下稱
    勞基法）之行業。被上訴人所屬勞動檢查處於民國109年8月
    17日及8月24日實施勞動檢查，發現上訴人本應於約定薪資
    給付日之109年8月6日給付所僱勞工莊惠玲（下稱莊君）109
    年7月份薪資，然於109年8月24日時仍未給付，違反勞基法
    第23條第1項規定。案經被上訴人審查屬實，乃以109年10月
    8日府勞檢字第1090251170號裁處書（下稱原處分），依同
    法第79條第1項第1款、第80條之1第1項規定，及裁處時（即
    110年10月13日修正前）被上訴人處理違反勞動基準法事件
    統一裁罰基準附表第14項次，處上訴人罰鍰新臺幣（下同）
    2萬元整，公布上訴人名稱、負責人姓名、處分期日、違反
    條文及罰鍰金額，並自即日起改善。上訴人不服，循序提起
    行政訴訟，經臺北高等行政法院（下稱原審）110年度訴字
    第369號判決（下稱原判決）駁回後，提起上訴。
三、上訴人對原判決提起上訴，雖以該判決違背法令為由，主張
    略以：㈠莊君於109年6月17日到職至同年7月8日以LINE離職
    不到1個月，而7月份短短8天，其上班非常不正常，且未依
    規定事假前2天呈批，造成上訴人工作調度、人員派遣很大
    困擾，且因莊君不告而別，未辦理離職交接，故會計才習慣
    性請莊君回公司本部核算工資現金並敦促莊君辦理離職交接
    手續，縱有計算薪資認知上差異，惟上訴人主觀上並無遲延
    發放薪資，違反勞基法第23條第1項之故意。㈡上訴人於110
    年11月16日業將應給付莊君110年7月份薪資清償，上訴人已
    改善，且上訴人成立迄今未曾受行政裁罰，是一優質企業，
    被上訴人僅因區區3千多元薪資計算認知差異，遽認上訴人
    未依規定發給薪資，其應依行政罰法第18條規定，審酌違反
    行政法上義務行為應受責難程度、所生影響及所得之利益，
    並考量受處罰者之資力，依比例原則公布上訴人名稱、負責
    人姓名、處分期日、違反條文及罰緩金額之期間長短，被上
    訴人卻將上訴人違法行為經年累月公布，違反比例原則等語
    。
四、惟查，原判決已敘明：㈠上訴人本應於約定之工資給付日即1
    09年8月6日發放莊君109年7月份薪資，惟上訴人迄至莊君11
    0年10月13日原審準備期日到庭證述時仍未給付，且上訴人
    與莊君間並無1日曠職扣除3日薪水之約定，也無應辦理離職
    手續並親自前往公司領薪之約定，上訴人屬員吳芊彤亦陳稱
    如遇發薪日勞工請假，以銀行匯款給付，莊君有提供匯款帳
    戶等語，則本件並無勞基法第22條第2項及第23條第1項所謂
     「勞雇雙方另有約定」「除當事人有特別約定」之情形。
    況條文中所稱之「另有約定」或「特別約定」者，應限於約
    定工資給付之日期、次數及方式，或有利於勞工之給付約定
    ，非謂雇主可任意與勞工約定扣減工資之事由及金額，或任
    意設置領取工資之門檻。另勞工於休息日與例假本無出勤義
    務，雇主依同法第39條規定於勞工之休假日仍應照給薪資。
    則上訴人違反勞基法第23條第1項規定，應屬故意違反，原
    處分應無違誤。㈡被上訴人據以裁罰上訴人之勞基法第80條
    之1第1項規定：「違反本法經主管機關處以罰鍰者，主管機
    關『應』公布其事業單位或事業主之名稱、負責人姓名……」，
    被上訴人並無裁量空間等語甚詳。經核上訴意旨無非重述其
    在原審提出而為原審所不採之主張，並執其一己主觀見解，
    泛言原判決違背法令，而非具體表明合於不適用法規、適用
    法規不當、或行政訴訟法第243條第2項所列各款之情形，難
    認對原判決之如何違背法令已有具體之指摘。依首揭規定及
    說明，應認其上訴為不合法。　　　　
五、據上論結，本件上訴為不合法。依行政訴訟法第249條第1項
    前段、第104條、民事訴訟法第95條、第78條，裁定如主文
    。
中　　華　　民　　國　　111 　年　　5 　　月　　19　　日
                    最高行政法院第三庭
                        審判長法官  胡　方　新　
                              法官　林  妙  黛
                              法官　蕭　惠　芳
                              法官　林　惠　瑜
                              法官　曹　瑞　卿

以  上  正  本  證  明  與  原  本  無  異
中　　華　　民　　國　　111 　年　　5 　　月　　20　　日
　　　　　　　　　　　　　　　書記官　莊　子　誼